【裁判字號】    97,易,549
【裁判日期】    970930
【裁判案由】    竊盜
【裁判全文】
臺灣基隆地方法院刑事判決               97年度易字第549號
公  訴  人  臺灣基隆地方法院檢察署檢察官
被      告  丙○○
上列被告因竊盜案件，經檢察官提起公訴（97年度偵字第2910號
），本院判決如下：
    主  文
丙○○竊盜，累犯，處有期徒刑伍月，如易科罰金，以新臺幣壹
仟元折算壹日。
    事  實
一、丙○○前因竊盜案件，經本院以92年度基簡字第33號簡易判
    決判處有期徒刑3 月確定；復因犯搶奪案件，經本院以93年
    度訴字第77號判決判處有期徒刑1 年6 月確定。嗣上開2 罪
    經本院裁定應執行有期徒刑1 年8 月，而於94年7 月21日假
    釋出監並付保護管束，94年8 月4 日假釋期滿未經撤銷假釋
    ，其未執行刑以已執行論而執行完畢。再因犯搶奪、毒品案
    件，經本院分以94年度訴字第928 號判決判處有期徒刑1 年
    6 月、94年度訴字第1096號判決判處有期徒刑8 月確定，上
    開2 罪經本院裁定減刑後應執行有期徒刑1 年1 月，嗣於96
    年7 月15日執行完畢。詎其猶不知悔改，意圖為自己不法之
    所有，於97年6 月7 日晚上11時許，在基隆市○○區○○路
    319 號路邊，徒手竊取上址路邊之加強樓梯強度用菱型白鐵
    欄杆40支（價值約新台幣—下同6 萬元），得手後，丙○○
    即於同月8 日、9 日，分2 次攜往基隆市○○路61號不知情
    之鄭進發經營之「進發企業社回收場」，分以900 、2225元
    變賣之，嗣經警清查轄區贓物勤務調閱資源回收廠商交易紀
    錄，而查悉上情。
二、案經基隆市警察局第一分局報臺灣基隆地方法院檢察署檢察
    官偵查起訴。
    理  由
一、按最重本刑為3 年以下有期徒刑、拘役或專科罰金之罪，以
    及刑法第320條、第321條之竊盜罪，經第二審判決者，不得
    上訴於第三審法院，刑事訴訟法第376 條第1款、第2款定有
    明文。又除簡式審判程序、簡易程序及第376 條第1款、第2
    款所列之罪之案件外，第一審應行合議審判，96 年3月21日
    總統公布、同年月23日施行之刑事訴訟法第284條之1亦有明
    文。茲查被告丙○○係犯刑法第320 條第1 項竊盜罪，依上
    開規定得行獨任審判。又按被告以外之人於審判外之言詞或
    書面陳述，除法律有規定者外，不得作為證據；被告以外之
    人於審判外之陳述，雖不符前4 條之規定，而經當事人於審
    判程序同意作為證據，法院審酌該言詞陳述或書面陳述作成
    時之情況，認為適當者，亦得為證據；當事人、代理人或辯
    護人於法院調查證據時，知有第159 條第1 項不得為證據之
    情形，而未於言詞辯論終結前聲明異議者，視為有前項之同
    意。刑事訴訟法第159 條第1 項、第159 條之5 就此分別定
    有明文。經查，本案所引用之供述及非供述證據，經本院依
    法踐行調查證據程序，檢察官及被告均不爭執各該證據之證
    據能力，且迄本院言詞辯論終結前未就上開證據之證據能力
    聲明異議，又查無依法應排除其證據能力之情形，是後述所
    引用證據之證據能力均無疑義，依法自有證據能力，均得作
    為本案證據，合先敘明。
二、上揭犯罪事實，業據被告丙○○於警詢、偵查迄本院審理時
    均坦承不諱，核與證人鄭進發、乙○○證述之情節相符，並
    有進發企業社收受物品、舊貨、五金廢料或廢棄物登記表2
    紙、現場照片4 張附卷可佐，堪認被告於本院審理時之自白
    ，與事實相符，足以採信。綜上，本案事證明確，被告犯行
    ，堪以認定，應依法論科。
三、核被告丙○○所為，係犯刑法第320 條第1 項竊盜罪。被告
    曾有如事實欄一所載之犯罪科刑及刑之執行情形，此有臺灣
    高等法院被告前案紀錄表在卷可稽，其於有期徒刑執行完畢
    後，5 年以內，故意再犯本起最重本刑有期徒刑以上之罪，
    為累犯，應依刑法第47條第1 項規定，加重其刑。爰審酌被
    告不思以正當手段獲取財物，竟圖不勞而獲為本案竊盜之犯
    行，所為非是，並衡其犯罪之動機、目的、手段、犯後態度
    、竊得財物之價值等一切情狀，量處如主文所示之刑，併諭
    知易科罰金之折算標準。
據上論斷，應依刑事訴訟法第284 條之1 、第299 條第1 項前段
，刑法第320 條第1 項、第47條第1 項、第41條第1 項前段，刑
法施行法第1條之1，判決如主文。
本案經檢察官甲○○到庭執行職務。
中    華    民    國    97    年    9     月    30    日
                  刑事第二庭法  官  黃梅淑
以上正本證明與原本無異。
如不服本判決應於收受本判決後10日內向本院提出上訴書狀，其
未敘述上訴理由者，並得於提起上訴後10日內向本院補提理由書
狀（均須按他造當事人之人數附繕本。）「切勿逕送上級法院」
中    華    民    國    97    年    9     月    30    日
                            書記官  盧鏡合
附錄論罪法條：
刑法第320條第1項
意圖為自己或第三人不法之所有，而竊取他人之動產者，為竊盜
罪，處 5 年以下有期徒刑、拘役或 5 百元以下罰金。


司法院資訊處製作；財團法人民間司法改革基金會備份。
